臺灣臺中地方法院交通事件裁定　　　 100年度交聲字第1131號
原處分機關　交通部公路總局臺中區監理所臺中市監理站
異　議　人
即受處分人　劉淑珍
上列異議人即受處分人因違反道路交通管理處罰條例案件，對於
交通部公路總局臺中區監理所臺中市監理站民國100年3月29日所
為之處分（裁監稽違字第裁61-GG0000000號裁決書），聲明異議
，本院裁定如下：
    主   文
異議駁回。
    理   由
一、異議人即受處分人劉淑珍（下稱受處分人）於民國100年2月
    16日下午6時30分許，騎乘車牌號碼IML-153號重機車，在臺
    中市○○區○○路與中山路一段路口處，因「闖紅燈（直行
    ）」之違規事由，經臺中市警察局烏日分局烏日派出所掣發
    中市警交字第GG0000000號舉發違反道路交通管理事件通知
    單舉發，受處分人於期限內提出申訴，經舉發機關函覆後仍
    不服，原處分機關遂依違反道路交通管理處罰條例第53條第
    1項，於100年3月29日以裁監違字第裁61-GG0000000號裁決
    書裁處受處分人罰鍰新臺幣（下同）1,800元，並依同條例
    第63條第1項第3款（漏載第3款）記違規點數3點。
二、受處分人異議意旨略以：伊於上開時、地送小孩補習，因紅
    燈右轉遭警員盧耿志開立罰單，因當時天已暗，又因麻園頭
    溪築有高牆擋住員警視線，致使誤判，且因伊當時急著載小
    孩，未注意員警當時開立之罰單內容為何即簽名離去，事後
    繳罰單時始發現當時開立違規事項與事實不符，爰提出聲明
    異議等語。
三、按汽車（包括機器腳踏車）駕駛人，行經有燈光號誌管制之
    交岔路口闖紅燈者，處1,800元以上5,400元以下罰鍰；又汽
    車駕駛人有道路交通管理處罰條例第53條第1項之情形時，
    除依原條款處罰鍰外，並記違規點數3點，道路交通管理處
    罰條例第53條第1項及第63條第1項第3款分別有明文。
四、經查：
（一）受處分人於100年2月16日下午6時30分許，騎乘車牌號碼
      IML-153號重機車，行經臺中市○○區○○路與中山路一
      段處，遭臺中市警察局烏日分局烏日派出所警員掣發中市
      警交字第GG0000000號舉發違反道路交通管理事件通知單
      舉發受處分人闖紅燈，嗣受處分人提出申訴，經原舉發機
      關函覆違規屬實後仍不服，原處分機關遂於100年3月29日
      以裁監違字第裁61-GG0000000號裁決書裁處受處分人罰鍰
      1,800元及記違規點數3點等情，為受處分人所不爭執，且
      有臺中市警察局舉發違反道路交通管理事件通知單及交通
      部公路總局臺中區監理所臺中市○○○○○道路交通管理
      事件裁決書等在卷可稽，堪先認定屬實。
（二）受處分人雖辯稱伊係紅燈右轉，舉發員警視線遭矮牆遮蔽
      因而誤判為闖紅燈云云置辯。然查，受處分人確係違規闖
      紅燈，並非紅燈違規右轉等情，業據證人即舉發受處分人
      之臺中市政府警察局烏日分局烏日派出所警員盧耿志於本
      院訊問時具結證稱：「我那天站在中山路一段空地，受處
      分人從新興路直行到中山路一段，他是闖新興路與中山路
      路口紅綠燈，就是在我站的前1路口，就是受處分人闖紅
      燈的路口，我站的位置前1個沒有紅綠燈，所以受處分人
      闖的是新興路轉換為中山路一段的路口，新興路與中山路
      是同1條，垂直交叉路口是麻園溪西路，所以受處分人是
      新興路往中山路一段直行，過麻園溪西路之交岔路口闖紅
      燈，我的位置距離那個紅綠燈路口大約不到50公尺，他不
      是轉彎車，他是直行車，受處分人不是從麻園溪西路右轉
      中山路一段，他是新興路直行的車子，我站的地方沒有矮
      牆擋住，如果受處分人確實從麻園溪西路右轉出來，也不
      會擋到我的視線，我站的位置也看的到麻園溪西路右轉出
      來的車子。所以受處分人是闖紅燈，並不是紅燈右轉，當
      時開單時，我有告知受處分人是闖紅燈，且他車上還有2
      個小孩子，他說要載小孩去補習。那個路口沒有攝影機，
      也沒有舉發當時的照片，因為他很清楚違反交通處罰條例
      ，所以才開單，紅燈右轉是600元，闖紅燈是1800元。舉
      發通知單上受處分人有簽名，1聯給他收執，送監理站的
      才有簽名。」等語詳實（見本院卷100年4月18日訊問筆錄
      ），足見證人盧耿志對當時舉發之情況記憶清晰明確，復
      佐以證人當庭標繪該日舉發情形地圖1紙（見本院卷第11
      頁）及其庭呈事後拍攝路口照片4幀（見本院卷第18、19
      頁），可知證人當時目睹違規地點係在距離受處分人違規
      路口約80公尺左右處之下一路口旁空地，無障礙物阻礙其
      視線，當能全程目睹該路口車輛往來及燈號變換情形，亦
      可清楚判別車輛行向係於新興路上直行抑或自麻園溪西路
      右轉，並無因矮牆而遭遮蔽，自無誤認之可能無訛，故而
      ，堪認受處分人以上情置辯，不足憑採。基上，本件既有
      證人盧耿志標繪之攔查違規現場地圖及舉發路口照片等存
      卷足資比對，而按員警稽查違反道路交通安全規則之各種
      違規行為，本有不同之執行方法，就超速、酒醉駕車而言
      ，固非輔以科學工具，實難僅憑執勤者之五官知覺判斷之
      ；惟就闖紅燈而言，單憑執勤者之目擊即可確定，並非每
      件違規行為均須以照相或尚須其他證據舉發，始可認定之
      ，而本件受處分人闖紅燈之行為，既經證人盧耿志以目擊
      證人身分到庭具結作證，並表示受處分人確有闖紅燈之事
      實，且所述情節亦無違背論理法則、經驗法則，如上所述
      ，揆諸上開說明，證人盧耿志上開證述，自非不得據為受
      處分人上開違規事實認定之證據。況且，現階段依法規定
      員警代表國家依法執行勤務，於實務運作時，員警依法執
      行勤務，原則上均能遵守法律規定，不致違法執行，否則
      將受嚴厲處分，其可信度極高，且證人盧耿志係執勤警員
      與受處分人並不相識，亦無仇隙，自無錯誤舉發以誣陷受
      處分人之虞，益徵證人盧耿志所為上開證言，洵屬可取。
      且受處分人經本院合法傳喚後，未到庭說明，僅空言辯稱
      係紅燈右轉並無闖紅燈違規行為，亦未提出相關證據以供
      本院調查，自難採信。從而，受處分人行經有燈光號誌管
      制之交岔路口，確有闖紅燈直行之違規行為，洵堪認定。
（三）綜上，受處分人確有上開闖紅燈之違規事由，既如前述，
      揆諸上開說明，原處分機關援引前開規定，裁處受處分人
      罰鍰1,800元及記違規點數3點，自於法有據，從而，受處
      分人所為本件聲明異議，為無理由，當予以駁回。
據上論斷，應依道路交通管理處罰條例第87條第2項，道路交通
事件處理辦法第18條，裁定如主文。
中    華    民    國   100    年    4     月    25    日
                            交通法庭  法  官  許惠瑜
以上正本證明與原本無異。
如不服本裁定，應於收受送達後5日內向本院提出抗告狀。（應
附繕本）
                                      書記官  楊家印
中    華    民    國   100    年    4     月    25    日